【裁判字號】    89,訴,1301
【裁判日期】    891211
【裁判案由】    殺人未遂
【裁判全文】
臺灣桃園地方法院刑事判決                        八十九年度訴字第一三一號
    公  訴  人  臺灣桃園地方法院檢察署檢察官
    被      告  甲○○ＡＲＳＲ.
    指定辯護人  本院公設辯護人丙○○
右列被告因殺人未遂案件，經檢察官提起公訴（八十九年度偵字第九九六０、一０七
五七號），本院判決如左：
    主      文
甲○○ＡＲＳＲＥＥ  ＳＩＬＡＰＡＫＨＡＪＯＲＮ殺人未遂，處有期徒刑伍年陸月
。
    事      實
一、甲○○ＡＲＳＲＥＥ  ＳＩＬＡＰＡＫＨＡＪＯＲＮ係設於桃園縣中壢市○○路
    八之三號樺薪實業股份有限公司（下稱樺薪公司）所申請核准來台工作之泰國籍
    勞工，於民國八十九年六月十八日上午三時許（起訴書誤載為十五時），在上址
    工廠內工作時，因工作態度問題遭樺薪公司工廠領班丁○○責罵，甲○○ＡＲＳ
    ＲＥＥ  ＳＩＬＡＰＡＫＨＡＪＯＲＮ竟因此心生忿恨，基於殺人之故意，明知
    以利刃刺人腹部，將有致生死亡結果之可能，仍因一時氣憤，而隨手拿起該公司
    所有放置於桌上之工作用剪刀一把往丁○○之腹部猛刺二刀，使丁○○之腹部受
    有腹部穿刺傷、胃外傷性穿孔併腸繫膜破裂、後腹腔血腫、右側第十根肋骨斷裂
    等重大傷害，丁○○見狀大驚立即往後閃躲，詎甲○○ＡＲＳＲＥＥ  ＳＩＬＡ
    ＰＡＫＨＡＪＯＲＮ仍繼續持剪刀刺向丁○○，丁○○再立即以雙手抵擋並大聲
    呼救，適在旁工作之丁○○配偶戊○○聽聞隨即趕至現場制止甲○○ＡＲＳＲＥ
    Ｅ  ＳＩＬＡＰＡＫＨＡＪＯＲＮ，並立即將丁○○送醫急救，丁○○始悻免一
    死。
二、案經丁○○及丁○○之配偶戊○○訴由桃園縣縣警察局中壢分局報告台灣桃園地
    方法院檢察署檢察官偵查起訴。
        理  由
一、訊據被告甲○○ＡＲＳＲＥＥ  ＳＩＬＡＰＡＫＨＡＪＯＲＮ固坦承於右揭時地
    有持剪刀刺傷被害人丁○○之腹部、手臂等處之事實，惟矢口否認有殺人之犯意
    ，辯稱：因被丁○○罵很生氣，就隨手拿起工作用的剪刀刺向丁○○，並沒有要
    殺死丁○○之意云云。惟查：右揭事實，業據被害人丁○○於本院審理時指訴綦
    詳，丁○○向本院指稱「（傷勢如何？是否認為被告要殺死你？）腹部被刺兩刀
    ，左上、右下臂各被刺一刀，腹部受傷嚴重，馬上被送到省立桃園醫院。我認為
    他是要殺死我，他忽然拿起剪刀乘我沒有防備，第一刀很用力就刺我的腹部，我
    趕快向後退，他第二刀再刺我腹部還是很用力，我再用手臂去擋，手臂也被他刺
    到，我就倒在地上，他還拿剪刀要再刺我的胸腹部，我叫很大聲，他才被我先生
    及時拉開。」等語，核與目擊證人戊○○、乙○○於警訊及本院審理所證述及泰
    籍勞工派頓於警訊證述之情節相符，復有丁○○受傷之診斷證明書一紙附卷及被
    告行為使用之同型剪刀一把扣案可證。被告雖一再辯稱無殺死丁○○之意云云，
    然被告亦承稱因工作關係，當時為丁○○所罵，很氣憤，沒想那麼多等語，是被
    告當時確實對被害人丁○○嚴重不滿，則其因情緒激動而持剪刀向被害人猛刺，
    難謂其無殺人之動機；另自被害人丁○○所受傷勢觀之，丁○○因此受有腹部穿
    刺傷、胃外傷性穿孔併腸繫膜破裂、雙臂撕裂傷、後腹腔血腫、右側第十根肋骨
    斷裂等嚴重傷害，而丁○○送醫急救後為之診療之醫師侯毓昌向本院證稱「依病
    歷所載，丁○○是凌晨三點十分到院急診，由急診醫師先處理，四點左右我也到
    院處理，她所受傷如診斷證明書所載，主要受傷部分在腹部」、「（若未即時送
    醫是否有生命危險？）依丁○○所受之傷勢判斷，傷口很深，胃部未立即縫合內
    容物逸出，易導致敗血性休克，六到八小時一定要以外科手術治療，否則會有生
    命危險」等語（見本院八十九年十一月三日訊問筆錄），是被告所受之傷勢確有
    生命危險，且自被害人之傷勢深及胃部判斷，被告當時下手確實猛烈；另扣案被
    告所使用之月同型剪刀經本院勘驗結果，全長二十一．五公分，其中刀仞長十．
    五公分、刀柄長十一公分，有本院八十九年十一月二十七日勘驗筆錄一份附卷可
    稽，因此被告所使用者並非一般之小剪刀，其刀仞長達十．五公分，自為足以致
    命之兇器；而被害人所受之傷勢主要在腹部，侯毓昌醫師向本院證稱「腹部有大
    血管及含血量豐富之器官有脾臟、肝臟等，若傷到這些部分容易造成生立即危險
    」等語（見同一訊問筆錄），是人體腹部有諸多重要臟器及大血管，確係要害部
    位，而被告持上述同型剪刀往被害人之要害部位腹部猛刺，經戊○○及時拉開制
    止始停手，再參酌上述被告之情緒非常氣憤、所使用之兇器、下手部位等各情，
    認被告當時確有置被害人丁○○於死地之故意，被告猶空言辯稱只是氣憤，沒有
    取被害人性命之意云云，不足採信。本件事證已臻明確，被告犯行洵堪認定。
二、核被告所為係犯刑法第二百七十一條第二項、第一項之殺人未遂罪。又被告已著
    手於殺人之犯罪行為之實行而不遂，為未遂犯，爰依刑法第廿六條前段之規定減
    輕其刑。爰審酌被告犯罪之動機、目的、手段、所生之危害非輕及犯後之態度等
    一切情狀，量處如主文所示之刑。扣案剪刀一把，雖供犯前罪所用，然非被告所
    有，已如前述，故不宣告沒收，併此敘明。
據上論斷，應依刑事訴訟法第二百九十九條第一項前段，刑法第二百七十一條第二項
、第一項、第二十六條前段，判決如主文。
本案經檢察官呂理銘到庭執行職務。
中      華      民      國      八十九    年    十二    月    十一    日
                                臺灣桃園地方法院刑事第四庭
                                      法  官  孫惠琳
右正本證明與原本無異。
如不服本判決，應於判決送達後十日內向本院提出上訴狀( 應附繕本 )，上訴於
臺灣高等法院。
                                     書記官   李金蓮
中        華        民        國   八十九   年   十二   月    十三    日
附論罪科刑依據之法條：
刑法第二百七十一條：
殺人者，處死刑、無期徒刑或十年以上有期徒刑。
前項之未遂犯罰之
預備犯第一項之罪者，處二年以下有期徒刑。


司法院資訊處製作；財團法人民間司法改革基金會備份。
